【裁判字號】    97,易,1065
【裁判日期】    970530
【裁判案由】    毒品危害防制條例
【裁判全文】
臺灣臺北地方法院刑事判決              97年度易字第1065號
公  訴  人  臺灣臺北地方法院檢察署檢察官
被      告  甲○○
                    （現另案於臺灣臺北監獄執行中）
上列被告因違反毒品危害防制條例案件，經檢察官提起公訴（97
年度毒偵字第647號），被告於準備程序就被訴事實為有罪之陳
述，本院依簡式審判程序審理，判決如下：
    主  文
甲○○施用第二級毒品，累犯，處有期徒刑柒月，扣案含第二級
毒品甲基安非他命成分之殘渣袋（量微無法秤重及析離）壹個沒
收銷燬之，玻璃球吸食器壹組、分裝勺壹支均沒收。
    事  實
一、甲○○前因施用第二級毒品案件，經本院以91年度毒聲字第
    357號裁定送觀察、勒戒後，認無繼續施用毒品之傾向，於
    民國91年3月11日執行完畢釋放，並由臺灣臺北地方法院檢
    察署檢察官於91年3月12日以91年度毒偵字第288號為不起訴
    之處分確定；復因違反臺灣與大陸地區人民關係條例及詐欺
    等案件，經本院以93年度聲字第1259號裁定應執行有期徒刑
    9月確定；又因違反施用第二級毒品案件，經本院以93年度
    簡字第1732號判決判處有期徒刑4月確定，接續執行，甫於
    94年9月3日縮刑期滿執行完畢。詎仍不知悔改，復基於施用
    毒品之犯意，於97年2月2日上午某時許，在其臺北市○○區
    ○○路2段2巷22號2樓住處，以將甲基安非他命放入玻璃球
    吸食器內，燒烤後產生煙霧而吸食之施用方式，施用第二級
    毒品甲基安非他命1次，嗣於97年2月3日下午7時40分許，在
    上址為警查獲，並扣得含甲基安非他命成分之殘渣袋1個、
    及其所有且供施用毒品使用之玻璃球吸食器1組、分裝勺1支
    ，經警採尿送驗而查悉上情。
二、案經臺北市政府警察局文山第一分局報告臺灣臺北地方法院
    檢察署檢察官偵查起訴。
    理  由
一、前開事實，業經被告甲○○於警詢、偵查及本院審理時自白
    不諱（詳本院卷第31頁背面），並有第2級毒品甲基安非他
    命殘渣袋1個（詳臺灣臺北地方法院檢察署97年度毒偵字第6
    47號偵查卷第33頁被告之自白及第20頁甲基安非他命檢驗包
    呈藍色反應）及施用毒品之玻璃球吸食器1組、分裝勺1支扣
    案可資佐證，復有臺灣尖端先進生技醫藥股份有限公司97年
    2月21日出具之濫用藥物檢驗報告在卷可資佐證（詳同署97
    年度毒偵字第647號偵查卷第40頁），足證被告前開任意性
    之自白與事實相符，應堪採信。按毒品危害防制條例第20條
    、第23條將施用毒品之刑事處遇程序，區分為「初犯」及「
    5年內再犯」、「5年後再犯」。依其立法理由之說明：「初
    犯」，經觀察、勒戒或強制戒治後，應為不起訴處分或不付
    審理之裁定；經觀察、勒戒或強制戒治執行完畢釋放後，「
    5年內再犯」者，因其再犯率甚高，原實施之觀察、勒戒及
    強制戒治既已無法收其實效，爰依法追訴或裁定交付審理。
    至於經觀察、勒戒或強制戒治執行完畢釋放後，「5年後再
    犯」者，前所實施之觀察、勒戒或強制戒治已足以遮斷其施
    用毒品之毒癮，為期自新及協助其斷除毒癮，仍適用「初犯
    」規定，先經觀察、勒戒或強制戒治之程序。從而依修正後
    之規定，僅限於「初犯」及「5年後再犯」二種情形，始應
    先經觀察、勒戒或強制戒治程序。倘被告於5年內已再犯，
    經依法追訴處罰，縱其第3次（或第3次以上）再度施用毒品
    之時間，在初犯經觀察、勒戒或強制戒治執行完畢釋放5年
    以後，已不合於「5年後再犯」之規定，且因已於「5年內再
    犯」，顯見其再犯率甚高，原實施觀察、勒戒或強制戒治，
    已無法收其實效，即依該條例第10條處罰（最高法院95年第
    7次刑事庭會議決議參照）。本件被告曾因施用毒品案件，
    經裁定送觀察勒戒執行完畢釋放，其於執行完畢釋放後5年
    內，再犯毒品危害防制條例第10條第2項之罪，經法院判處
    有期徒刑4月，有臺灣高等法院被告前案紀錄表1份附卷可查
    ，依照前開說明，被告已非「初犯」，亦不合於「5年後再
    犯」之規定，不再適用毒品危害防制條例第20條第1項，應
    依法追訴處罰。為此被告確有於上揭時、地有施用第2級毒
    品甲基安非他命之行為，事證明確，被告犯行，洵堪認定，
    應予依法論科。
二、核被告所為係犯毒品危害防制條例第10條第2項之施用第2級
    毒品罪，其施用前後持有第二級毒品甲基安非他命之低度行
    為，為施用之高度行為所吸收，均不另論罪。爰審酌被告前
    因施用毒品案件，業經觀察、勒戒，卻未能把握自新機會，
    澈底戒除施用毒品之惡習，仍再施用足以導致人體機能發生
    依賴性、成癮性及抗藥性等障礙之第2級毒品甲基安非他命
    ，足徵其已沾染毒品惡習，戕害自身健康，漠視法令禁制，
    顯未見悔改之意，惟能坦承犯行，犯後態度尚佳，暨其犯罪
    動機、手段、本次施用毒品次數僅1次等一切情狀，量處如
    主文所示之刑。
三、扣案之含第2級毒品甲基安非他命殘渣袋（量微無法秤重及
    析離）1個，係屬查獲之第2級毒品，不問屬於被告與否，依
    毒品危害防制條例第18條第1項前段規定沒收銷燬之。至扣
    案之玻璃球吸食器1組、分裝勺1支為被告所有供施用第二級
    毒品甲基安非他命所用之物，此據被告供承在卷，爰依刑法
    第38條第1項第2款、第3項併予宣告沒收。
據上論斷，應依刑事訴訟法第273條之1第1項、第299條第1項前
段，毒品危害防制條例第10條第2項、第18條第1項前段，刑法第
11條前段、第47條第1項、第38條第1項第2款、第3項，判決如主
文。
本案經檢察官賴秋萍到庭執行職務。
中    華    民    國    97    年    5     月    30    日
                  刑事第十三庭  法  官  張文俊
以上正本證明與原本無異。
如不服本判決，應於送達後10日內，向本院提出上訴狀（應附繕
本及理由）。
                                書記官  陳鳳瀴
中    華    民    國    97    年    5     月    30    日
附錄本案論罪科刑法條全文：
毒品危害防制條例第10條第2項
施用第二級毒品者，處3年以下有期徒刑。


司法院資訊處製作；財團法人民間司法改革基金會備份。
